【裁判字號】    95,易,44
【裁判日期】    950328
【裁判案由】    竊盜
【裁判全文】
臺灣新竹地方法院刑事判決                95年度易字第44號
公  訴  人  臺灣新竹地方法院檢察署檢察官
被      告  甲○○
                    樓
上列被告因竊盜案件，經檢察官提起公訴（九十四年度偵字第五
四九五號），本院合議庭裁定進行簡式審判程序，並判決如下：
    主  文
甲○○連續攜帶兇器竊盜，處有期徒刑柒月。扣案之乙炔壹組，
沒收之。
    事  實
一、甲○○為籌錢購買毒品施用及因積欠他人工錢未還，竟基於
    為自己不法所有之概括犯意，連續於：
（一）民國九十四年七月十五日晚上十時許，駕駛車牌號碼HN─
      4737號廂型自小客車（原起訴書誤載為HN─4734號），至
      新竹縣峨眉鄉七星村竹41線2.6公里處，持其所有且足以
      攻擊人身，危害人生命、身體安全，在客觀上具有危險性
      可供兇器使用的乙炔一組，將設置於上址護欄上屬於參山
      國家風景區管理處所有之不銹鋼護欄支架切斷，而竊取二
      十一支支撐架，並以上開車輛載離，嗣於同年月二十八日
      下午五時五十八分許，將上開支撐架載至位於苗栗縣頭份
      鎮○○路二一五號之「民皓企業有限公司」（下稱民皓公
      司）變賣，所得新台幣（下同）三千四百六十二元，均花
      用殆盡。
（二）九十四年七月三十日某時許，復駕駛上開車輛，至上開地
      點，持其所有且足以攻擊人身，危害人生命、身體安全，
      在客觀上具有危險性可供兇器使用之上述乙炔一組，以上
      述相同方式，竊得屬於參山國家風景區管理處所有之大支
      不銹鋼橫桿五支及小支不銹鋼橫桿六支，並以上開車輛載
      離，嗣於同年八月四日下午三時二十七分許，將上開橫桿
      載至民皓公司變賣，所得四千一百二十八元，均花用殆盡
      。
      嗣於九十四年八月四日晚上十一時四十分許，在新竹縣峨
      眉鄉七星村七鄰五九號前，為警查獲甲○○施用毒品，並
      在其所駕駛之上開車輛內扣得上述之乙炔一組。
二、案經新竹縣警察局竹東分局報告臺灣新竹地方法院檢察署檢
    察官偵查起訴。
    理  由
一、本件被告甲○○所犯加重竊盜罪，非死刑、無期徒刑、最輕
    本刑為三年以上有期徒刑之罪，或高等法院管轄第一審之案
    件，被告於本院準備程序進行中，就被訴事實為有罪之陳述
    ，經本院合議庭認合於新修正刑事訴訟法第二百七十三條之
    一第一項之規定，裁定進行簡式審判程序，此合先敘明。
二、認定犯罪事實所憑的證據及理由：
（一）被告甲○○於警詢時、檢察官偵查中、本院準備程序及簡
      式審判程序訊問時之自白。
（二）證人即參山國家風景區管理處課員乙○○於警局詢問時之
      指述，證明被告所竊得之上開物品確為該管理處所有、且
      失竊之物，價值共計六萬元。
（三）證人即民皓公司負責人鄧元瑋於警詢時之證述，證明被告
      甲○○於上述時間、以上開車輛將所竊得之上開物品載至
      民皓公司變賣之事實。
（四）復有贓物認領保管單一紙、贓證物暫代保管收據一紙、現
      場、查獲贓物及被告至民皓公司變賣上開物品照片共二十
      七紙、民皓公司收貨單二紙、扣案之乙炔一組，足資佐證
      。
三、論罪科刑的理由：
（一）按刑法第三百二十一條第一項第三款攜帶兇器竊盜罪所謂
      之兇器，其種類並無限制，凡客觀上足對人之生命、身體
      、安全構成威脅，具有危險性之器械均屬之，此有最高法
      院七十九年度臺上字第五二五三號判例意旨可資參照。被
      告甲○○攜至上開竊盜地點之乙炔一組，既足以切割鋼板
      ，於客觀上足堪為殺傷人之生命、身體之器械，屬具有危
      險性之兇器，被告持以行竊，核其所為係犯刑法第三百二
      十一條第一項第三款之攜帶兇器竊盜罪。
（二）被告先後二次加重竊盜犯罪行為（原起訴意旨認被告竊盜
      之時間為九十四年七月十五日、七月三十日、八月四日三
      次，業經公訴檢察官於本院準備程序更正竊盜時間如上述
      ），在時間上接近、犯罪手法雷同、犯罪構成要件相同，
      顯然係基於概括的犯意反覆為之，為連續犯，應依刑法第
      五十六條規定論以一罪，並加重其刑。
（三）爰審酌被告尚值壯年，不思正途謀生、以己力獲取報酬，
      竟僅因缺錢花用即竊取他人財物，顯不尊重他人財產權益
      ，及其犯罪動機、目的、竊盜次數、所得財物價值，及犯
      罪後均能坦白承認犯行，態度尚稱良好等一切情狀，量處
      如主文所示之刑，以資懲儆。
（四）扣案之乙炔一組為行竊時所用工具，係被告供犯罪所用之
      物，且為被告所有，業據被告甲○○供明在卷，應依刑法
      第三十八條第一項第二款規定宣告沒收之。另扣案之油壓
      剪一支、鐵撬一支、黑色油漆一桶、刷子一支、塑膠桶一
      個、松香水一桶，固為被告所有，然非供被告為本件犯行
      所用之物，亦據被告供述在卷，爰不併予宣告沒收，併此
      敘明。
四、適用法律：
（一）刑事訴訟法第二百七十三條之一第一項、第二百九十九條
      第一項前段。
（二）刑法第五十六條、第三百二十一條第一項第三款、第三十
      八條第一項第二款。
本案經檢察官傅伊君到庭執行職務。
中    華    民    國    95    年    3     月    28    日
                  刑事第六庭法  官  魏瑞紅
以上正本證明與原本無異。
如不服本判決，應於判決送達後10日內向本院提出上訴狀（應附
繕本），上訴於臺灣高等法院。
中    華    民    國    95    年    3     月    28    日
                            書記官  吳月華
附錄本案論罪科刑實體法條全文：
刑法第321 條第1 項第3 款：
犯竊盜罪而有左列情形之一者，處6 月以上5 年以下有期徒刑。
三、攜帶兇器而犯之者。


司法院資訊處製作；財團法人民間司法改革基金會備份。
